臺灣桃園地方法院民事裁定　　　　　　 110年度訴字第2060號
原　　　告　沈財義　


上列原告與被告沈財旺等間請求撤銷贈與等事件，本院裁定如下
：
    主    文
原告應於本裁定送達翌日起七日內補正「被告沈○○」之姓名及
住所或居所（請一併提出桃園市○○區○○段000 地號土地之登
記第一類謄本、上開土地未遮掩姓名之異動索引及記事欄未省略
之被告沈○○戶籍謄本），並補繳補繳第一審裁判費新臺幣貳萬
貳仟陸佰捌拾壹元，逾期未補正，即駁回原告之訴。
    理  由
一、按起訴，應以訴狀表明當事人及法定代理人，提出於法院為
    之；又當事人書狀，除別有規定外，應記載當事人姓名及住
    所或居所；民事訴訟法第244 條第1 項第1 款、第116 條第
    1 項第1 款前段分別定有明文。又書狀不合程式或有其他欠
    缺者，審判長應定期間命其補正；原告之訴有起訴不合程式
    或不備其他要件之情形，經審判長定期間命其補正而不補正
    者，法院應以裁定駁回之，民事訴訟法第121 條第1 項、第
    249 條第1 項但書第6 款亦有明文。再按訴訟標的之價額由
    法院核定；核定訴訟標的之價額，以起訴時之交易價額為準
    ；無交易價額者，以原告就訴訟標的所有之利益為準；以一
    訴主張數項標的者，其價額合併計算之，但所主張之數項標
    的互相競合或應為選擇者，其訴訟標的價額，應依其中價額
    最高者定之，民事訴訟法第77條之1 第1 項、第2 項、第77
    條之2 第1 項分別定有明文。復按撤銷詐害行為之訴之訴訟
    標的為撤銷權，自應以債權人行使撤銷權所受利益，計算其
    訴訟標的價額，原則上以債權人主張之債權額核定之，但被
    撤銷法律行為標的價額低於債權人主張之債權額時，則以被
    撤銷法律行為標的之價額計算（最高法院97年度第1 次民事
    庭會議參照）。
二、查，原告於民國110 年10月14日所提民事起訴狀，除被告沈
    財旺外，另僅記載「沈○○」，且未繳納裁判費。因該「沈
    ○○」究係何人確屬不明，顯已違民事訴訟法第244 條第1
    項第1 款之規定，惟依法尚屬可補正之事項。又依前開起訴
    狀暨所附資料，原告係主張被告沈財旺對原告負有新臺幣（
    下同）218 萬7,152 元之本息未獲清償，惟被告沈財旺於11
    0 年6 月18日將其所有桃園市○○區○○段000 地號土地之
    1/2 （下稱系爭不動產）贈與並辦理移轉登記予被告沈○○
    ，損害原告債權，爰依民法第242 、244 條規定，代位被告
    沈財旺請求撤銷上開贈與及所有權移轉行為，被告沈○○應
    塗銷系爭土地上開所有權移轉登記。經核，系爭不動產之價
    額為新臺幣（下同）709 萬2,000 元（計算式：土地公告現
    值78,800元×180 平方公尺×2 分之1=709 萬2,000 元），
    而原告主張之債權額為218 萬7,152 元，是本件訴訟標的應
    以最低之218 萬7,152 元為準，故本件訴訟標的核定為218
    萬7,152 元，應徵第一審裁判費2 萬2,681 元。茲依民事訴
    訟法第249 條第1 項但書規定，限原告於本裁定送達翌日起
    7 日內，提出系爭不動產之土地登記第一類謄本、未遮掩姓
    名之異動索引及記事欄未省略之被告沈○○戶籍謄本，並具
    狀補正被告沈○○之姓名及住居所，暨補繳第一審裁判費2
    萬2,681 元，如逾期未補正，即駁回原告之訴。
三、爰依上開規定，裁定如主文。
中    華    民    國   110    年    10    月    20    日
                  民事第三庭    法  官  張世聰
正本係照原本作成。
如不服本裁定關於核定訴訟標的價額部分，應於裁定送達後10日
內向本院提出抗告狀，並繳納抗告裁判費新臺幣1,000 元；其餘
關於核定訴訟標的金額及命補繳裁判費部分，不得抗告。
中    華    民    國   110    年    10    月    21    日
                                書記官  顏崇衛